Minutes et répertoires du notaire René DESFORGES, 25 octobre 1684 - 8 octobre 1710 (étude XXXV)
Archives nationales
- Minutes de René DESFORGES, 1634 - 1722; MC/ET/XXXV/356 - MC/ET/XXXV/597
  - Minutes. 1700, juillet - 1700, décembre, juillet 1700 - décembre 1700; MC/ET/XXXV/490
    - Inventaire des biens de défunt Évariste GHERARDY, comédien italien, rue des Trois-Maures., 6 septembre 1700; MC/ET/XXXV/490
      Théâtre XVIIIe siècle (395 actes), par Valérie Brousselle, Guillaume Nahon, Xenia Pamfilova, v. 1960-2000 (fichier papier entièrement dématérialisé; voir contexte dans le Plan d’orientation général - Notaires de Paris, guides thématiques du Minutier).
      Date de création de la notice: 2003
      inventaire après décès; Trois-Maures (rue des); Gherardy, Evariste; acteur
    - Marché (un puits). Pierre BEAUCHAMPS, rue des Petits-Champs, compositeur des Ballets du Roi, directeur de l'Académie royale de danse., 26 septembre 1700; MC/ET/XXXV/490
      Musique XVIIe siècle [2407 actes], par Madeleine Jurgens et le personnel du Minutier, 1954-1996 ( fichier papier entièrement dématérialisé; voir contexte dans le Plan d’orientation général - Notaires de Paris, guides thématiques du Minutier).
      Date de création de la notice: 2004
      marché; Petits-Champs (rue des); Beauchamps, Pierre
    - Pineau (François), menuisier, rue Saint-Denis § Mariage de .., 4 octobre 1700; MC/ET/XXXV/490
      contrat de mariage; Pineau, François
    - Lebastier (Louis) marchand tapissier rue de l'Arbre Sec § acte de délivrance de legs déposé, 14 octobre 1700; MC/ET/XXXV/490
      Lebastier, Louis
    - Auvrecan (Pierre) peintre à Paris § Mariage du fils de feu .., 24 novembre 1700; MC/ET/XXXV/490
      contrat de mariage; Auvrecan, Pierre
    - Auvrecain (Romain) peintre rue des Augustins § Mariage de .., 24 novembre 1700; MC/ET/XXXV/490
      contrat de mariage; Auvrecain, Romain
  - Minutes. 1701, janvier - 1701, avril, janvier 1701 - avril 1701; MC/ET/XXXV/491
    - Noblin (Fleury) maître graveur en taille douce rue Saint Jacques § Obligation envers .., 19 janvier 1701; MC/ET/XXXV/491
      obligation; Noblin, Fleury
    - Du Vau (Marguerite) veuve de Nicolas Melin, vigneron § Constitution, 25 janvier 1701; MC/ET/XXXV/491
    - Verrier faïencier (apprentissage) § Contrat pour 7 ans entre Noël Millet, gagne denier, et Michel Pechotte maître verrier faïencier, au profit de François Milet, âgé de 12 ans, fils de Noël, Logé, nourri, blanchi et habilée par son maître. S.d.d., 1er février 1701; MC/ET/XXXV/491
    - Dieny (Rollin) marchand tapissier; sous les Piliers de la Tonnellerie § Constitution à .., 4 mars 1701; MC/ET/XXXV/491
      constitution de rente; Dieny, Rollin
    - Ravinet (Claude) maître menuisier rue des Prouvaires § apprentissage, 5 mars 1701; MC/ET/XXXV/491
      contrat d'apprentissage; Ravinet, Claude
    - Menuisier (apprentissage) § Contrat pour 6 ans entre Jean Ganneron, fossoyeur, et Claude Ravinet, maître menuisier, au profit de Claude Ganneron, âgé de 14 ans, fils de Jean. Nourri pendant les quatres dernières années par son maître S.d.d., 5 mars 1701; MC/ET/XXXV/491
      contrat d'apprentissage; Ganneron, Jean; Ravinet, Claude; Ganneron, Claude; Nourri, Jean
    - Tassoult (François Pascal) maître fondeur rue Jean Delespine § bail à .., 11 avril 1701; MC/ET/XXXV/491
      bail; Tassoult, François Pascal
    - Lemaistre Nicolas, maître menuisier, rue de la Lune § Bail, 11 avril 1701; MC/ET/XXXV/491
      bail; Lemaistre, Nicolas; menuisier
    - Harouard (Jean Baptiste) maître Serrurier rue de Mauconseil § Mariage de .., 11 avril 1701; MC/ET/XXXV/491
      contrat de mariage; Harouard, Jean Baptiste
    - Pechotte (Michel) marchand verrier faïencier maître émailleur rue de Monconseil § Apprentissage, 1er février 1705; MC/ET/XXXV/491
      contrat d'apprentissage; Pechotte, Michel
    - Bail de meubles concernant Jacques Fouquet, maître et marchand tapissier, rue du Plâtre., 23 mars 1723; MC/ET/XXXV/491
      bail; Plâtre (rue du); Fouquet, Jacques; tapissier; tapissier
  - Minutes. 1701, mai - 1701, août, mai 1701 - août 1701; MC/ET/XXXV/492
    - Poullain (Charles) maître maçon petite rue du Bac § bail, 1701; MC/ET/XXXV/492
      bail; Poullain, Charles
    - Collet (Jean), maître menuisier, rue Neuve de Cléry § Inventaire après décès de la femme de .., 13 juin 1701; MC/ET/XXXV/492
      inventaire après décès; Collet, Jean
    - Collet (Jean) maître menuisier rue Neuve de Cléry § Mariage de .., 8 juillet 1701; MC/ET/XXXV/492
      contrat de mariage; Collet, Jean
    - Contrat de mise en apprentissage pour 3 ans, entre Marguerite Daniel, veuve de Michel Gellé, marchand, et Christophe Vary, maître peintre, au profit de Michel Pallus, neveu de Marguerite, logé et nourri par son maître, moyennant 200 livres., 12 juillet 1701; MC/ET/XXXV/492
      contrat d'apprentissage; Daniel, Marguerite; Gellé, Michel; Pallus, Michel; Vary, Christophe; commerçant; peintre
    - Vary (Christophe,) maître peintre, Cloître Saint Nicolas du Louvre § alloué, 12 juillet 1701; MC/ET/XXXV/492
      Vary, Christophe
    - Transport d'apprentissage concernant François Filloses, maître tapissier, rue du Calvaire., 22 juillet 1701; MC/ET/XXXV/492
      contrat d'apprentissage; Calvaire (rue du); Filloses, François; tapissier
    - Apprentissage concernant Jean-Baptiste Mollin, marchand tapissier, rue Plâtrière., 26 juillet 1701; MC/ET/XXXV/492
      contrat d'apprentissage; Plâtrière (rue); Mollin, Jean-Baptiste; tapissier
    - Brisseau (Pierre Claude), marchand orfèvre, quai de l'Horloge § Désistement d'alloué, 3 août 1701; MC/ET/XXXV/492
      renonciation; Brisseau, Pierre Claude
    - Coippellier (Pierre) maître menuisier rue Beauregard § transport d'apprentissage, 10 août 1701; MC/ET/XXXV/492
      contrat d'apprentissage; Coippellier, Pierre
    - Delamair (Antoine) architecte, entrepreneur de bâtiments à Paris § bail de la Veuve de -, 11 août 1701; MC/ET/XXXV/492
      bail; Delamair, Antoine
    - Vente concernant Nicolas Duchange, maître et marchand tapissier, rue des Noyers., 29 avril 1723; MC/ET/XXXV/492
      acte de vente; Noyers (rue des); Duchange, Nicolas; tapissier; tapissier
  - Minutes. 1701, septembre - 1701, décembre, septembre 1701 - décembre 1701; MC/ET/XXXV/493
    - Dannequin (Louis) marchand tapissier sous les Piliers de la Tonnellerie § bail, 5 septembre 1701; MC/ET/XXXV/493
      bail; Dannequin, Louis
    - Legros (Antoine) maître doreur rue Saint-Honoré § Quittance, 25 septembre 1701; MC/ET/XXXV/493
      quittance; Legros, Antoine
    - Sanson (Nicolas Gabriel), peintre, rue des Vieils Augustins § transport de rente, 29 septembre 1701; MC/ET/XXXV/493
      transport de droits; Sanson, Nicolas Gabriel
    - Lauvray (Jean) marchand tapissier privilégié suivant la cour Sous les Piliers des Halles § transport et obligation, 22 novembre 1701; MC/ET/XXXV/493
      obligation; Lauvray, Jean
    - Bochot (François) marchand tapissier sous les Piliers de la Tonnellerie § désistement, 23 novembre 1701; MC/ET/XXXV/493
      Bochot, François
    - Acot (Louis Claude) menuisier rue Phélippeaux § Mariage de .., 27 novembre 1701; MC/ET/XXXV/493
      contrat de mariage; Acot, Louis Claude
  - Minutes. 1702, janvier - 1702, août, janvier 1702 - août 1702; MC/ET/XXXV/494
    - La Rousse (Jean) maître maçon à Paris § Comparutions, 4 février 1702; MC/ET/XXXV/494
      La Rousse, Jean
    - Apprentissage du neveu de Rollin Dieny, marchand tapissier, sous les Piliers de la Tonnellerie., 9 février 1702; MC/ET/XXXV/494
      contrat d'apprentissage; Tonnellerie (piliers de la); Dieny, Rollin; tapissier
    - tapissier (apprentissage) § Contrat pour 6 ans entre Rollin Dieuz, marchand tapissier, et Gaspard de Coin, marchand tapissier, au profit de Julien Gilbert, âgé de 16 ans, neveu de Rollin. Logé, nourri et blanchi par son maître. S.d.d., 9 février 1702; MC/ET/XXXV/494
    - Decoin (Gaspard) marchand tapissier rue Culture Sainte-Catherine § apprentissage, 9 février 1702; MC/ET/XXXV/494
      contrat d'apprentissage; Decoin, Gaspard
    - Constitution concernant François Cuissin, sculpteur ordinaire du roi de l'académie Saint-Luc, rue Feydeau., 21 mars 1702; MC/ET/XXXV/494
      constitution de rente; Feydeau (rue); Cuissin, François; sculpteur
    - Contrat de mariage de Jean-Baptiste Henry, marchand tapissier, rue des Gravilliers, avec Marie Serre, 18 avril 1702; MC/ET/XXXV/494
      contrat de mariage; Gravilliers (rue des); Henry, Jean-Baptiste; Serre, Marie; tapissier
    - Donation réciproque. Pierre Beauchamps, compositeur des ballets du roi et directeur de l'Académie royale de danse, rue des Petits-Champs., 17 mai 1702; MC/ET/XXXV/494
      Musique XVIIIe siècle, danseurs (1.088 actes), par Madeleine Jurgens, Mireille Rambaud, Valérie Brousselle, 1963, 1984-1996. Le fichier a été traité pour la partie 'danseurs'.(fichier papier entièrement dématérialisé; voir contexte dans le Plan d’orientation général - Notaires de Paris, guides thématiques du Minutier).
      Date de création de la notice: 2005
      donation; Petits-Champs (rue des); Beauchamps, Pierre
    - Titre nouvel des héritiers de Charles-Etienne Le Hongre, sculpteur ordinaire du roi et de son académie royale., 31 juillet 1702; MC/ET/XXXV/494
      titre nouvel; Le Hongre, Charles Etienne; sculpteur
  - Minutes. 1702, septembre - 1702, décembre, septembre 1702 - décembre 1702; MC/ET/XXXV/495
    - Joiselle (Louis) menuisier rue de la Fromagerie § Consentement, 15 septembre 1702; MC/ET/XXXV/495
      Joiselle, Louis
    - Martin (Gaston) Serrurier du roi à Marly § Remboursement, 18 septembre 1702; MC/ET/XXXV/495
      Martin, Gaston
    - Apprentissage du fils de François Favier, tapissier, faubourg Saint-Martin., 25 septembre 1702; MC/ET/XXXV/495
      contrat d'apprentissage; Saint-Martin (faubourg); Favier, François; tapissier
    - Bail concernant Rollin Dieny, marchand tapissier, sous les Piliers de la Tonnellerie., 12 octobre 1702; MC/ET/XXXV/495
      bail; Tonnellerie (piliers de la); Dieny, Rollin; tapissier
    - Tilliard (Armand), maître menuisier, rue Montorgueil § Obligation, 16 octobre 1702; MC/ET/XXXV/495
      obligation; Tilliard, Armand
    - Dubaux (Denis) maître doreur rue de la Ferronnerie § désistement, 17 octobre 1702; MC/ET/XXXV/495
      Dubaux, Denis
    - Jacques (Charles) maître serrurier rue Jean de Beauce § bail à .., 6 novembre 1702; MC/ET/XXXV/495
      bail; Jacques, Charles
  - Minutes. 1703, janvier - 1703, juin, janvier 1703 - juin 1703; MC/ET/XXXV/496
    - Griollet (Pierre) doreur rue de la Haute Vannerie § Mariage de .., 6 janvier 1703; MC/ET/XXXV/496
      contrat de mariage; Griollet, Pierre
    - Ponée (Louis), marchand orfèvre, rue de Gesvres § Mariage de .., 23 janvier 1703; MC/ET/XXXV/496
      contrat de mariage; Ponée, Louis
    - Platon (Léonard) Serrurier rue du Bacs § Mariage de .., 30 janvier 1703; MC/ET/XXXV/496
      contrat de mariage; Platon, Léonard
    - Collet (Jean) maître menuisier rue de Cléry § apprentissage de la fille de .., 7 mars 1703; MC/ET/XXXV/496
      contrat d'apprentissage; Collet, Jean
    - Delamair (Antoine) architecte; rue Montorgueil § bail par la Veuve de -, 18 mars 1703; MC/ET/XXXV/496
    - Vaugon (Charles), peintre, rue de la Truanderie § Mariage de .., 7 mai 1703; MC/ET/XXXV/496
      contrat de mariage; Vaugon, Charles
    - Contrat de mariage d'Adrian David, marchand tapissier, sous les Piliers des Halles., 20 mai 1703; MC/ET/XXXV/496
      contrat de mariage; Halles (piliers des); David, Adrien; tapissier
    - Quittance concernant Pierre Lauvray, marchand tapissier, rue aux Ours., 12 juin 1703; MC/ET/XXXV/496
      quittance; Ours (rue aux); Lauvray, Pierre; tapissier
    - Obligation concernant Louis-François Guignard, marchand tapissier, rue des Prouvaires., 13 juin 1703; MC/ET/XXXV/496
      obligation; Prouvaires (rue des); Guignard, Louis François; tapissier
    - Consentement concernant Rollin Dieny, marchand tapissier, sous les Piliers de la Tonnellerie., 25 juin 1703; MC/ET/XXXV/496
      ratification; Tonnellerie (piliers de la); Dieny, Rollin; tapissier
  - Minutes. 1703, juillet - 1703, décembre, juillet 1703 - décembre 1703; MC/ET/XXXV/497
    - Inventaire après décès de Jean-Baptiste Sonnet, sieur de la Tour, conseiller du roi, trésorier général des Ligues Suisses et Grisons, rue Christine., 30 avril 1703; MC/ET/XXXV/497
      Tableaux: 36 numéros, sujets, aucun nom d'artiste.
      inventaire après décès; Christine (rue); Sonnet, Jean-Baptiste; trésorier payeur (Ancien Régime)
    - Bail par la veuve de Michel Anguier, sculpteur ordinaire du roi, recteur de l'académie royale de peinture et sculpture., 17 juillet 1703; MC/ET/XXXV/497
      bail; Anguier, Michel; directeur d'établissement d'enseignement; administrateur; sculpteur
    - Gebert (Jean Baptiste) maître menuisier rue d'Arras § Certificat aux dires de .., 26 juillet 1703; MC/ET/XXXV/497
      Gebert, Jean Baptiste
    - Estocart (Nicolas) tailleur de pierres Sans les Piliers de la Tonnellerie § Mariage de la fille de .., 19 août 1703; MC/ET/XXXV/497
      contrat de mariage; Estocart, Nicolas
    - Pelfresne (Thomas) maître serrurier à Paris § Mariage du fils de feu .., 25 août 1703; MC/ET/XXXV/497
      contrat de mariage; Pelfresne, Thomas
    - Inventaire de Jean-Baptiste Sonnet Delatour, où Charles Hérault, peintre du roi en son académie de peinture et sculpture, à la pointe de l'Ile du Palais, estime les tableaux., 30 août 1703; MC/ET/XXXV/497
      Précisions sur les lieux: Paris--Cité (île de la, pointe)
      inventaire; Cité (île de la); Hérault, Charles; Sonnet-Delatour, Jean-Baptiste; peintre
    - Ponée (Louis) marchand orfèvre rue de Gesvres § Inventaire après décès de la femme de .., 15 septembre 1703; MC/ET/XXXV/497
      inventaire; Ponée, Louis
    - Dereistre (Michel) maître fondeur rue des Petits-Champs § transport, 22 septembre 1703; MC/ET/XXXV/497
      Dereistre, Michel
    - Obligation. Jean Delisle. Maître de danse. Rue de Condé., 23 septembre 1703; MC/ET/XXXV/497
      obligation; Condé (rue de); Delisle, Jean; danseur; enseignant
    - Chapart (François) maître serrurier rue de la Grande Truanderie § Marché (tout le fer neuf nécessaire dans une maison qu'on fait construire), 24 septembre 1703; MC/ET/XXXV/497
      marché; Chapart, François
    - Bail de meubles concernant Louis Angelin, tapissier de monsieur le prince de Condé, Hôtel de Condé., 1er octobre 1703; MC/ET/XXXV/497
      Précisions sur les lieux: Paris--Condé (rue de, hôtel de Condé)
      bail; Condé (hôtel de); Condé (rue de); Angelin, Louis; Condé, Henri Jules de Bourbon (1643-1709, prince de); tapissier
    - Bethon (Pierre) Sculpteur à Paris § Quittance, 1er octobre 1703; MC/ET/XXXV/497
      quittance; Bethon, Pierre
    - Chastelain (Jean), maître peintre, cloître des Quinze-Vingt § Quittance, 10 octobre 1703; MC/ET/XXXV/497
      quittance; Chastelain, Jean
  - Minutes. 1704, janvier - 1704, mai, janvier 1704 - mai 1704; MC/ET/XXXV/498
    - Mainlevée et décharge concernant Etienne Baugé, marchand tapissier, rue de la Fromagerie., 10 janvier 1704; MC/ET/XXXV/498
      mainlevée; décharge; Fromagerie (rue de la); Baugé, Etienne; tapissier
    - Guillemot (Charles) Marchand faïencier rue de la Fromagerie § Quittance, 21 janvier 1704; MC/ET/XXXV/498
      quittance; Guillemot, Charles
    - Colin (Pierre) menuisier au bourg de Clervaut § bail, 21 janvier 1704; MC/ET/XXXV/498
      bail; Colin, Pierre
    - Pillon (Jean) architecte, entrepreneur de bâtiments rue Aubry le Boucher § Mariage de fils de .., 4 février 1704; MC/ET/XXXV/498
      contrat de mariage; Pillon, Jean
    - Constitution par Marguerite Dubois, veuve de Michel Anguier, recteur et professeur de l'académie royale de peinture et sculpture à Paris., 10 février 1704; MC/ET/XXXV/498
      constitution de rente; Anguier, Michel; Dubois, Marguerite; directeur d'établissement d'enseignement; enseignant
    - Debey (Jean) maître graveur rue de la Calandre § transport de rente, 17 mars 1704; MC/ET/XXXV/498
      transport de droits; Debey, Jean
    - Désistement de plaintes concernant Jean Hubert, marchand tapissier privilégié suivant la cour, sous les Pilliers de la Tonnellerie., 6 avril 1704; MC/ET/XXXV/498
      renonciation; Tonnellerie (piliers de la); Hubert, Jean; tapissier
    - Legrand (Charles) marchand faïencier rue Saint Denis § Convention, 18 avril 1704; MC/ET/XXXV/498
      Legrand, Charles
    - Bail de meubles concernant Louis Angelin, tapissier de monsieur le prince de Condé., 27 avril 1704; MC/ET/XXXV/498
      bail; Angelin, Louis; Condé, Henri Jules de Bourbon (1643-1709, prince de); tapissier
  - Minutes. 1704, juin - 1704, décembre, juin 1704 - décembre 1704; MC/ET/XXXV/499
    - Bail de Catherine Lenfant, veuve d'Antoine Delamair, architecte et entrepreneur de bâtiments, et de leurs enfants dont Pierre-Alexis Delamair, architecte, rue Montorgueil., 6 juillet 1704; MC/ET/XXXV/499
      bail; Montorgueil (rue); Delamair, Antoine; Delamair, Pierre Alexis (1676?-1745); Lenfant, Catherine; architecte; chef d'entreprise
    - Duclos (François) marchand tapissier rue des Deux Ecris § Mariage de .., 3 août 1704; MC/ET/XXXV/499
      contrat de mariage; Duclos, François
    - Delobel (Louis) marchand tapissier rue Coquillière § bail de meubles, 20 août 1704; MC/ET/XXXV/499
      bail; Delobel, Louis
    - Testament de Louis Dannequin, marchand tapissier, sous les Piliers de la Tonnellerie., 22 août 1704; MC/ET/XXXV/499
      testament; Tonnellerie (piliers de la); Dannequin, Louis; tapissier
    - Vente de meubles concernant François Main, marchand tapissier, rue des Prouvaires., 12 septembre 1704; MC/ET/XXXV/499
      acte de vente; Prouvaires (rue des); Main, François; tapissier
    - Devis et marché concernant Etienne Leroy, juré expert entrepreneur de bâtiments du roi, rue du Bout-du-Monde., 6 octobre 1704; MC/ET/XXXV/499
      devis; marché; Bout-du-Monde (rue du); Leroy, Etienne; chef d'entreprise
    - Robert (Antoine) Maître serrurier Enclos abbaye Saint Germain des Prés § Devis et Marché (serrurerie et gros fer), 6 octobre 1704; MC/ET/XXXV/499
      devis; marché; Robert, Antoine
    - Devis des ouvrages de maçonnerie pour la construction à neuf d'un petit corps de logis sis aux Halles., 6 octobre 1704; MC/ET/XXXV/499
      Aucun dessin.
      devis; Halles centrales
    - Dépôt d'écrit et reconnaissance concernant Charles Poussin, maître tapissier, sous les Pilliers de la Tonnellerie., 17 novembre 1704; MC/ET/XXXV/499
      dépôt de pièces; reconnaissance; Tonnellerie (piliers de la); Poussin, Charles; tapissier
    - Titre nouvel des héritiers de François Bourlier, peintre ordinaire du roi., 27 novembre 1704; MC/ET/XXXV/499
      titre nouvel; Bourlier, François; peintre
    - Vente de meubles concernant Rollin Dieny, marchand tapissier, sous les Piliers de la Tonnellerie., 15 décembre 1704; MC/ET/XXXV/499
      acte de vente; Tonnellerie (piliers de la); Dieny, Rollin; tapissier
  - Minutes. 1705, janvier - 1705, juin, janvier 1705 - juin 1705; MC/ET/XXXV/500
    - Boisard (Pierre), menuisier, rue d'Argenteuil § Inventaire après décès de .., 18 février 1705; MC/ET/XXXV/500
      inventaire après décès; Boisard, Pierre
    - Transaction de Catherine Lenfant, veuve d'Antoine Delamair, maître maçon à Paris et de Pierre-Alexis Delamair, architecte, rue Montorgueil., 20 février 1705; MC/ET/XXXV/500
      accord; Montorgueil (rue); Delamair, Antoine; Delamair, Pierre Alexis (1676?-1745); Lenfant, Catherine; architecte; maçon
    - Pillon (Jean) maître maçon rue Aubry le Boucher § transaction, 20 février 1705; MC/ET/XXXV/500
      accord; Pillon, Jean
    - Huyard (Jean) marchand tapissier sous les Piliers de la Tonnellerie § bail de meubles, 24 février 1705; MC/ET/XXXV/500
      bail; Huyard, Jean
    - Luillier (Pierre), marchand orfèvre, rue des Deux Portes § Vente d'office, 7 avril 1705; MC/ET/XXXV/500
      acte de vente; Luillier, Pierre
    - Vincent (Nicolas) maître émailleur Pointe Saint Eustache § apprentissage, 25 juin 1705; MC/ET/XXXV/500
      contrat d'apprentissage; Vincent, Nicolas
    - émailleur (apprentissage) § Contrat pour 6 ans entre Christophle Hersan, boulanger, et Nicolas Vincent, maître émailleur, au profit de Jacques Hersan, âgé de 12 ans, fils de Christophle. Logé, nourri et blanchi par son maître. S. d. d., 25 juin 1705; MC/ET/XXXV/500
  - Minutes. 1705, juillet - 1705, décembre, juillet 1705 - décembre 1705; MC/ET/XXXV/501
    - Reconnaissance concernant Philippe Mazières, sculpteur du roi, place des Tuileries., 8 juillet 1705; MC/ET/XXXV/501
      reconnaissance; Mazières, Philippe; sculpteur
    - Mémoire de tableaux et autres choses appartenant à Pierre Leprestre, déposées ès main du sieur Majières (pièce annexe).- Reconnaissance., 8 juillet 1705; MC/ET/XXXV/501
      Tableaux: Vierge de Vouet, tableaux de Rubens.
      reconnaissance; Leprestre, Pierre; Majières (M.)
    - Drouard (François) maître doreur rue de la Pelleterie § transport de rente, 3 août 1705; MC/ET/XXXV/501
      transport de droits; Drouard, François
    - Gastineau (Armand Claude) maître sculpteur rue de Meslay § quittance, 23 août 1705; MC/ET/XXXV/501
    - Misson (Hubert Louis) marbrier ordinaire du roi rue Poissonnière § transport, 17 septembre 1705; MC/ET/XXXV/501
      Misson, Hubert Louis
    - Collet (Jean), maître menuisier, rue Neuve de Cléry § Inventaire après décès de la femme de .., 17 septembre 1705; MC/ET/XXXV/501
    - Margeot (François) tapissier rue des Jardins § Vente, 20 septembre 1705; MC/ET/XXXV/501
      acte de vente; Margeot, François
    - Collet (Jean) maître menuisier rue Neuve de Cléry § transport, 2 octobre 1705; MC/ET/XXXV/501
      Collet, Jean
    - Laisné (Charles) marchand tapissier rue des Petits-Champs § Vente de meubles, 7 novembre 1705; MC/ET/XXXV/501
      acte de vente; Laisné, Charles
  - Minutes. 1706, janvier - 1706, juin, janvier 1706 - juin 1706; MC/ET/XXXV/502
    - Bourjon (Denis) fondeur en cuivre rue de la Charronnerie § Quittance, 13 février 1706; MC/ET/XXXV/502
      quittance; Bourjon, Denis
    - Leleu (Denis Antoine) marchand évantailliste rue du Petit Lion § Mariage de la fille de .., 11 avril 1706; MC/ET/XXXV/502
      contrat de mariage; Leleu, Denis Antoine
    - Thomas (Pierre), maître menuisier, rue Tireboudin § Constitution 2 actes, 26 avril 1706; MC/ET/XXXV/502
      constitution de rente; Thomas, Pierre
    - Chaspoux (René), marchand orfèvre, sur le quai Peletier § Alloué, 27 avril 1706; MC/ET/XXXV/502
      contrat de travail; Chaspoux, René
    - orfèvre (alloué) § Contrat pour 5 ans entre Leonor Tiquet, bourgeois de P., et René Chaspaux, marchand orfèvre, au profit de Pierre Tiquet, âgé de 15 ans, fils de Leonor. Logé et nourri à la table par son maître - Moyennant 400 l., 27 avril 1706; MC/ET/XXXV/502
    - sibille (Mathurin) maître potier d'étain sous les Piliers des Halles § obligation rapportée, 31 mai 1706; MC/ET/XXXV/502
      obligation; Sibille, Mathurin
    - Delacroix (Pierre) sculpteur § Désistement de plaintes, 16 juin 1706; MC/ET/XXXV/502
      Delacroix, Pierre
    - Jean (René), maître orfèvre, à Dijon § Transport de bail, 23 juin 1706; MC/ET/XXXV/502
      Jean, René
    - Quittance concernant Marcellin Devendosme, marchand tapissier, rue Saint-Jacques., 24 juin 1706; MC/ET/XXXV/502
      quittance; Saint-Jacques (rue); Devendosme, Marcellin; tapissier
    - Bail de meubles concernant Rollin Dieny, marchand tapissier, sous les Piliers de la Tonnellerie., 2 octobre 1706; MC/ET/XXXV/502
  - Minutes. 1706, juillet - 1706, décembre, juillet 1706 - décembre 1706; MC/ET/XXXV/503
    - Inventaire après décès de Marguerite Duboeuf, femme Anguier., 2 juillet 1706
      Attention: l'original de l'acte est manquant.